【裁判字號】    98,易,31
【裁判日期】    980120
【裁判案由】    傷害
【裁判全文】
臺灣彰化地方法院刑事判決                98年度易字第31號
公  訴  人  臺灣彰化地方法院檢察署檢察官
被      告  乙  ○
上列被告因家庭暴力之傷害案件，經檢察官提起公訴（97年度偵
字第10985號），本院判決如下：
    主  文
乙○傷害人之身體，處有期徒刑月，如易科罰金，以新臺幣壹
仟元折算壹日。
    事  實
一乙○係甲○○（已於民國97年12月19日死亡）之公公即直系1
  親等姻親，彼此間具有家庭暴力防治法第3條第3款所指之家庭
  成員關係。乙○於97年11月22日晚上7時許，在彰化縣溪湖鎮
  ○○○街43號住處，與甲○○因電視選台意見相左，乙○竟基
  於傷害之犯意，以右手徒手毆打甲○○之左側肩頸，甲○○因
  此受有頸部挫傷疼痛之傷害。
二案經甲○○訴由彰化縣警察局溪湖分局報告臺灣彰化地方法院
  檢察署檢察官偵查起訴。
    理  由
一本案當事人所提出之後述證據，且屬被告乙○以外之人於審判
  外之陳述者，因雙方均同意採為證據（本院卷第12頁反面），
  又無不適當情形，符合刑事訴訟法第159條之5第1項規定，應
  得為證據。
二訊據被告固坦認於上揭時地與告訴人甲○○因電視選台意見相
  左，然矢口否認有何傷害犯行，辯稱：傷勢是告訴人自己製造
  的云云。
三惟查：
  (一)上揭犯罪事實，業據證人即告訴人甲○○於警詢、檢察官偵
    查中指訴、證述詳盡（警卷第4至5頁、偵查卷第7頁）。告
    訴人受有頸部挫傷疼痛之傷害，並有行政院衛生署彰化醫院
    診斷書及該院97年12月15日彰醫病字第0970008928號函、急
    診病歷可稽（警卷第6頁、偵查卷第10至14頁），被告於檢
    察官偵查中復不諱言曾推告訴人一把等語（偵查卷第6頁）
    ，足認告訴人應無虛捏傷勢誣陷被告之情事。綜上論述，被
    告所辯，無非事後卸責之詞，難以採信，事證明確，其犯行
    堪以認定。
四核被告所為，係犯刑法第277條第1項之傷害罪。被告為告訴人
  之公公即直系1親等姻親，此有全戶基本資料可參（警卷第10
  至11頁），彼此間具有家庭暴力防治法第3條第3款所指之家庭
  成員關係，所犯屬身體上不法侵害之行為，並屬家庭暴力防治
  法第2條第2款所稱之家庭暴力罪。爰審酌被告僅因細故，造成
  告訴人身心之痛苦，偵審中不肯坦承犯行，未見具體悔過態度
  ，惟告訴人傷勢不重及其他一切情狀，量處如主文所示之刑，
  並諭知易科罰金折算標準，以資儆懲。
據上論斷，應依刑事訴訟法第299條第1項前段，刑法第277條第1
項、第41條第1項前段，刑法施行法第1條之1第1項、第2項前段
，判決如主文。
本案經檢察官余建國到庭執行職務。
中    華    民    國    98    年    1     月    20    日
                  刑事第一庭  法  官  廖政勝
以上正本證明與原本無異。
如不服本判決，應於判決送達後10日內，向本院提出上訴狀（須
敘述具體理由，並附繕本，上訴狀勿逕送上級法院）。
告訴人或被害人對於判決如有不服具備理由請求檢察官上訴者，
其上訴期間之計算係以檢察官收受判決正本之日期為準?
中    華    民    國    98    年    1     月    20    日
                              書記官  莊何江
附錄：
刑法第277條第1項
傷害人之身體或健康者，處3年以下有期徒刑、拘役或1千元以下
罰金。


司法院資訊處製作；財團法人民間司法改革基金會備份。
